【裁判字號】    92,易,2286
【裁判日期】    920829
【裁判案由】    傷害
【裁判全文】
臺灣板橋地方法院刑事判決                        九十二年度易字第二二八六號
    公  訴  人  臺灣板橋地方法院檢察署檢察官
    被      告  乙○○
                丙○○
右列被告因傷害案件，經檢察官提起公訴（九十二年度偵字第一二四八一號），本院
判決如左：
    主  文
乙○○、丙○○共同傷害人之身體，均處拘役伍拾日，如易科罰金，均以參佰元折算
壹日。
    事  實
一、乙○○與丙○○於民國九十一年十月十二日凌晨二時二十分許，在臺北縣三重市
    ○○○路與自強路口，因故與戊○及同行之丁○○、甲○○發生爭執。嗣雙方雖
    經人勸解分別離開，然乙○○、丙○○二人仍心有未甘，乃與其他年籍不詳之成
    年男子數人基於傷害之犯意聯絡，於同日二時四十分許至臺北縣三重市○○路一
    百五十八號前，由不詳之人以腳踢倒由丁○○及甲○○共乘正在行駛中之機車（
    戊○見狀則立即駕車離開），再由乙○○持其所有之機車大鎖毆打丁○○，丙○○則揮拳及以現場隨手拾得之安全帽毆打甲○○，致丁○○受有頭部左側裂傷、
    右耳後側裂傷、左上臂挫傷、左食指挫傷及左肩挫傷之傷害，甲○○則受有右臉
    頰挫傷、左肘挫傷及右手臂挫傷之傷害。
二、案經甲○○、丁○○及丁○○之法定代理人何珠貴訴由臺北縣政府警察局三重分
    局報告臺灣板橋地方法院檢察署檢察官偵查起訴。
    理  由
一、訊之被告乙○○、丙○○固坦認於右揭時地毆打丁○○及甲○○成傷之犯罪事實
    ，惟尚辯以當時係戊○、丁○○及甲○○等人先持機車大鎖打過來，伊等始行加
    以反擊云云。經查：前開犯罪事實，業據被告二人自承不諱在卷，核與證人丁○○在本院審理及偵查、警詢中之指證，及被害人甲○○與在場之戊○於警詢中之
    指述相為吻合，復有丁○○及甲○○之驗傷診斷書在卷可資佐證。被告二人雖尚
    以前情詞置辯，然被告乙○○、丙○○於警詢中均供稱尚有約六、七人與其等共
    同為本件傷害行為（參偵查卷第十二頁、第十五頁），此與證人丁○○、甲○○
    及戊○分別在警詢、偵查及本院審理中之指述大抵合致（參偵查卷第十六頁背面
    、第十八頁背面、第二十頁背面及本院審判筆錄），是以被告二人在本院審理中
    始改稱當時僅有伊二人在場云云，即非可採，而足認當時尚有其他六、七人共同
    與被告二人為本件犯行；而被告此方面既有被告二人及其他六、七名年籍不詳之
    人在場，其人數為戊○、丁○○及甲○○此方之一倍有餘，在被告等人具明顯人
    數優勢之情形下，衡情在人數處於劣勢情形下之戊○、丁○○及甲○○，應無主
    動先向被告等人攻擊之可能，而被告等就此又未能舉證以實其說，空口置辯，尚
    難認為屬實。是以被告二人上開置辯，應屬事後圖卸之詞，無足採信，從而本件
    事證明確，被告二人犯行均堪為認定。
三、核被告二人所為，均係犯刑法第二百七十七條第一項之傷害罪。被告二人與其他
    年籍不詳之成年男子數人間有犯意之聯絡與行為之分擔，為共同正犯。又被告等
    以一個共同傷害行為造成被害人二人受傷之結果，侵害兩個不同之身體法益而觸
    犯二傷害罪名，為想像競合犯，應依法第五十五條規定從一重處斷。爰審酌被告
    二人均無犯罪前科，有臺灣高等法院被告全國前案紀錄表在卷足按，素行非劣，
    其僅因細故即毆打被害人，所使用傷害之手段，造成被害人之傷害情形，及犯罪
    後之態度等一切情狀，量處如主文所示之刑，並諭知易科罰金之標準，以示儆懲
    。
四、末查告訴人甲○○、丁○○雖僅對被告乙○○一人提出告訴，惟被告丙○○與被
    告乙○○為共同正犯，已如前述，依刑事訴訟法第二百三十九條關於告訴不可分
    原則之規定，其告訴效力仍及於被告丙○○，附此敘明。
據上論斷，應依刑事訴訟法第二百九十九條第一項前段、刑法第二十八條、第二百七
十七條第一項、第五十五條、第四十一條第一項本文、罰金罰鍰提高標準條例第一條
前段，第二條，判決如主文。
本案經檢察官謝宗甫到庭執行職務。
中      華      民      國      九十二      年    八    月    二十九    日
                                  臺灣板橋地方法院刑事第二庭
                                          法  官  楊  博  欽
右正本證明與原本無異。
如不服本判決，應於判決送達後十日內，向本院提出上訴狀。
                                          書記官  曾  美  滋
中      華      民      國      九十二      年    八    月    二十九    日
附錄本案論罪科刑法條全文：
  刑法第二百七十七條傷害人之身體或健康者，處三年以下有期徒刑，拘役或一千元
  以下罰金。
  犯前項之罪，因而致人於死者，處無期徒或七年以上有期徒刑，致重傷者，處三年
  以上、十年以下有期徒刑。


司法院資訊處製作；財團法人民間司法改革基金會備份。
